

PERFIL

Profesional extremadamente enfocado y entusiasta, que ha acumulado una invaluable experiencia dentro del ramo de la construcción. Ejecutivo de alto nivel desempeñando el puesto de dirección ejecutiva para empresas líderes en su ramo en México; Tiene una fuerza significativa para construir y mantener relaciones tanto internas como externas, y es ampliamente reconocido como un confiable socio de negocio. El acercamiento creativo e innovador a la solución de problemas es una habilidad clave que, en conjunto con la capacidad de pensar de una manera estratégica, le permite comunicar una solución global concreta

CONTACTO

TELÉFONO: 6242118642

SITIO WEB:

www.linkedin.com/in/jose-marquez-melgar-jm2

E MAIL joebarrabas@gmail.com

AFICIONES

LECTURA DEPORTES ESCRIBIR DIBUJO

JOSÉ MÁRQUEZ MELGAR

ARQUITECTO

EDUCACIÓN

UNIVERSIDAD LA SALLE FACULTAD DE ARQUITECTURA

JUNIO 1979 - JUNIO 1984

Cédula Profesional No. 1379408

LA SALLE PREPARATORIA CDMEX

JUNO 1976 - MAYO 1979

Diplomado: Método Harvard de Administración de proyectos.

EXPERIENCIA LABORAL

CONSTRUCCIONES LIZARRAGA

FEBREO 2019-ACTUAL......DIRECTOR DE PROYECTOS
Proyecto para Chileno Bay Vialidad South Coast

ADTEC APOYO INGENIERIL JUNIO 2014-ENERO 2019

GERENTE DE CONSULTORIA

Gerente de consultoría para la construcción del Hotel Ritz Carlton ReserveZadún, 18 Residencias Ritz, Vialidad Principal, Welcome Center.

INDUSTRIAL PREFABRICADORA SA CV COORDINADOR GENERAL

ABRIL 1994-MAYO 2014

Gerencia general de construcción de estructuras de concreto prefabricado para edificios comerciales, habitacionales y de infraestructura, para Walmart, GICSA, Gobierno CDMEX, entre otros.

ESTUDIO ENE SA CV

DIRECTOR DE PROYECTOS

FEBRERO 1991-MARZO 1994

Desarrollo y construcción de diversos proyectos para ELEKTRA, el más representativo el Centro de Distribución de Occidente, ELEKTRA Guadalajara.

APTITUDES

